# 投资的公司被大股东吸收合并，作为小股东如何处理

提问人：mmxiaona 时间：2020-05-09 14:06:00
请教陈版主：A1,A2、B公司为国资背景的境外企业，A1公司持有A2公司99%股权，B公司分别持有A1和A2公司1%股权（初始取得时是现金从大股东手里购买，因为按照A1、A2所在国政策，不允许外国单一股东100%持有本国公司的股权）。 2019 年末A1公司吸收合并了A2公司，请问C公司对A2公司的投资成本，可以直接调整到对A1公司的投资成本吗？谢谢

回答人：chenyiwei
一般理解，B持有的A1公司股权，在吸收合并完成前后都属于金融资产（而不是长期股权投资），因此理论上应按公允价值计量。相应地，B用其所持A2的股权换取了A1的股权，对增加持有的A1股权应按初始取得日公允价值计量，与原持有的A2股权的公允价值之间的差额确认为投资收益或者直接转入留存收益。如果A1、A2股权的公允价值难以可靠计量的，也可以考虑以该重组无商业实质为理由，继续保持原先的成本计量，换取A1的股权以原先持有A2的成本计量。